---
title: "Trabajo final - Bayesiana 2020"
output: html_notebook
---

Fuente: https://cran.r-project.org/web/packages/MCMCglmm/vignettes/CourseNotes.pdf

```{r warning=FALSE, include=FALSE}
library(multilevel)
library(MCMCpack)
library(MCMCglmm)
library(bayesplot)
library(tidyverse)
library(coda)

```

Cargando datos
```{r}
datos=read.csv("BASE SEGUROS.csv",sep = ";",dec=",",stringsAsFactors = F)

datos$Producto<-as.factor(datos$Producto)
datos$Moneda<-as.factor(datos$Moneda)
datos$Plan<-as.factor(datos$Plan)
datos$MedioPagoEmisor<-as.factor(datos$MedioPagoEmisor)
datos$MedioPagoPlan<-as.factor(datos$MedioPagoPlan)
datos$sexo<-as.numeric(datos$sexo)
datos$Estado<-as.numeric(datos$Estado)
datos$Numero_Hijos<-as.numeric(datos$Numero_Hijos)

datos <- datos %>% 
  select(Estado, Producto, MedioPagoPlan, Antiguedad, edad)

#datos <- mlr::createDummyFeatures(datos, target = 'Estado', cols = c("Producto", "MedioPagoPlan"))

prop.table(table(datos$Estado))

```

```{r}

set.seed(1353)
split <- rsample::initial_split(datos)
train_datos <- rsample::training(split)
test_datos <- rsample::testing(split)

```



# Modelos

## Primer modelo (priori planas no informativas)

```{r}

prior1 <- list(R = list(V = 1, nu = 0))
mod1 <- MCMCglmm(Estado~Producto+MedioPagoPlan+Antiguedad+edad, data = train_datos, prior = prior1, family = "categorical")

summary(mod1)

```

### Convergencia
```{r}
plot(mod1$Sol) 

geweke.plot(mod1$Sol) 

autocorr.plot(mod1$Sol) 

```

No hay convergencia segun ninguno de los criterios.

### Prediccion
```{r}

pred1 <- predict(mod1, newdata = test_datos)

pred1 %>% 
  as_tibble() %>% 
  mutate(
    pred = as_factor(if_else(V1>.5,1,0)),
    verd = as_factor(test_datos$Estado)
  ) %>% 
  yardstick::conf_mat(verd, pred)



  
```


## Segundo modelo (priori plana no informativa para los betas y gamma para el error)

```{r}

prior2 <- list(R = list(V = 1, nu = 0.002))
mod2 <- MCMCglmm(Estado~Producto+MedioPagoPlan+Antiguedad+edad, data = train_datos, prior = prior2, family = "categorical")

summary(mod2)

```


### Convergencia
```{r}
plot(mod2$Sol) 

geweke.plot(mod2$Sol) 

autocorr.plot(mod2$Sol) 

```

La convergencia es un poco mejor para algunos parametros pero no todos convergen.

### Prediccion
```{r}

pred2 <- predict(mod2, newdata = test_datos)

pred2 %>% 
  as_tibble() %>% 
  mutate(
    pred = as_factor(if_else(V1>.5,1,0)),
    verd = as_factor(test_datos$Estado)
  ) %>% 
  yardstick::conf_mat(verd, pred)



  
```


## Tercer modelo (priori plana informativa para betas)

```{r}
prior3 = list(B = list(mu = rep(0, 11), V = diag(11) * (1 + pi^2/3)), R = list(V = 1, nu = 0.002))

mod3 <- MCMCglmm(Estado~Producto+MedioPagoPlan+Antiguedad+edad, data = train_datos, prior = prior3, family = "categorical")

summary(mod3)

```


### Convergencia
```{r}
plot(mod3$Sol) 

geweke.plot(mod3$Sol) 

autocorr.plot(mod3$Sol) 

```
La convergencia luce mejor pero algunas variables siguen presetando problemas: antiguedad.

### Prediccion
```{r}

pred3 <- predict(mod3, newdata = test_datos)

pred3 %>% 
  as_tibble() %>% 
  mutate(
    pred = as_factor(if_else(V1>.5,1,0)),
    verd = as_factor(test_datos$Estado)
  ) %>% 
  yardstick::conf_mat(verd, pred)

```

## Cuarto modelo (priori de Gelman para betas)

```{r}
prior4 = list(B = list(
  mu = rep(0, 11),
  V = gelman.prior(
    ~ Producto + MedioPagoPlan + Antiguedad + edad,
    data = train_datos,
    scale = sqrt(pi ^ 2 / 3 + 1),
    intercept = T
  )
),
R = list(V = 1, nu = 0.002))

mod4 <- MCMCglmm(Estado~Producto+MedioPagoPlan+Antiguedad+edad, data = train_datos, prior = prior4, family = "categorical")

summary(mod4)

```
Convergencia peor

### Convergencia
```{r}
plot(mod4$Sol) 

geweke.plot(mod4$Sol) 

autocorr.plot(mod4$Sol) 

```
### Prediccion
```{r}

pred4 <- predict(mod4, newdata = test_datos)

pred4 %>% 
  as_tibble() %>% 
  mutate(
    pred = as_factor(if_else(V1>.5,1,0)),
    verd = as_factor(test_datos$Estado)
  ) %>% 
  yardstick::conf_mat(verd, pred)

```

## quinto modelo (priori plana informativa para betas y errores fijados en 1)

```{r}
# prior3 = list(B = list(mu = rep(0, 11), V = diag(11) * (1 + pi^2/3)), R = list(V = 1, nu = 0.002))

prior5 = list(R = list(V = 1, fix = 1),B = list(mu = rep(0, 11), V = diag(11) * (1 + pi^2/3)))

mod5 <- MCMCglmm(Estado~Producto+MedioPagoPlan+Antiguedad+edad, data = train_datos, prior = prior5, family = "categorical")

summary(mod5)

```

### Convergencia
```{r}
plot(mod5$Sol) 

geweke.plot(mod5$Sol) 

autocorr.plot(mod5$Sol) 

```

### Prediccion
```{r}

pred5 <- predict(mod5, newdata = test_datos)

pred5 %>% 
  as_tibble() %>% 
  mutate(
    pred = as_factor(if_else(V1>.5,1,0)),
    verd = as_factor(test_datos$Estado)
  ) %>% 
  yardstick::conf_mat(verd, pred)

```



## sexto modelo (priori plana informativa para betas y errores fijados en 1) mas iteraciones y thin = 20

```{r}
# prior3 = list(B = list(mu = rep(0, 11), V = diag(11) * (1 + pi^2/3)), R = list(V = 1, nu = 0.002))

mod6 <- MCMCglmm(Estado~Producto+MedioPagoPlan+Antiguedad+edad, data = train_datos, prior = prior5, family = "categorical", nitt = 25000, thin = 20)

summary(mod6)

```

### Convergencia
```{r}
plot(mod6$Sol) 

geweke.plot(mod6$Sol) 

autocorr.plot(mod6$Sol) 

```


### Prediccion
```{r}

pred6 <- predict(mod6, newdata = test_datos)

pred6 %>% 
  as_tibble() %>% 
  mutate(
    pred = as_factor(if_else(V1>.5,1,0)),
    verd = as_factor(test_datos$Estado)
  ) %>% 
  yardstick::conf_mat(verd, pred)

```


