---
title: "Trabajo final - Bayesiana 2020"
output: html_notebook
---

Fuente: https://cran.r-project.org/web/packages/MCMCglmm/vignettes/CourseNotes.pdf

```{r warning=FALSE, include=FALSE}
library(multilevel)
library(MCMCpack)
library(MCMCglmm)
library(bayesplot)
library(tidyverse)
library(coda)

```

Cargando datos

```{r}
datos=read.csv("BASE SEGUROS.csv",sep = ";",dec=",",stringsAsFactors = F)

datos$Producto<-as.factor(datos$Producto)
datos$Moneda<-as.factor(datos$Moneda)
datos$Plan<-as.factor(datos$Plan)
datos$MedioPagoEmisor<-as.factor(datos$MedioPagoEmisor)
datos$MedioPagoPlan<-as.factor(datos$MedioPagoPlan)
datos$sexo<-as.numeric(datos$sexo)
datos$Estado<-as.numeric(datos$Estado)
datos$Numero_Hijos<-as.numeric(datos$Numero_Hijos)

datos <- datos %>% 
  select(Estado, Producto, MedioPagoPlan, Antiguedad, edad)

prop.table(table(datos$Estado))

```

```{r}
#Bases para Training Testing
set.seed(1353)
split <- rsample::initial_split(datos)
train_datos <- rsample::training(split)
test_datos <- rsample::testing(split)
```


# Modelos

## Primer modelo (priori planas no informativas)

```{r}
prior1 <- list(R = list(V = 1, nu = 0))
mod1 <- MCMCglmm(Estado~Producto+MedioPagoPlan+Antiguedad+edad, data = train_datos, prior = prior1, family = "categorical")
mod1$DIC
summary(mod1)
```

### Convergencia

No hay convergencia según ninguno de los criterios.

```{r}
plot(mod1$Sol) 

geweke.plot(mod1$Sol) 

autocorr.plot(mod1$Sol) 

```


### Prediccion

```{r}
pred1 <- predict(mod1, newdata = test_datos)

p1<-pred1 %>% 
  as_tibble() %>% 
  mutate(
    pred = as_factor(if_else(V1>.3,1,0)),
    verd = as_factor(test_datos$Estado)
  ) %>% 
  yardstick::conf_mat(verd, pred)

p1<-p1$table
p1

#precisión Global
precision_global<-round(sum(diag(p1))/sum(p1),4)
precision_global

#Precisión Positiva (PP)
precision_positiva <- round(diag(p1)[2]/colSums(p1)[2],4)
precision_positiva

#Precisión Negativa (PN)
precision_negativa <- round(diag(p1)[1]/colSums(p1)[1],4)
precision_negativa

#Asertividad Positiva (AP)
asertividad_positiva<-round(diag(p1)[2]/rowSums(p1)[2],4)
asertividad_positiva

#Asertividad Negativa (NP)
asertividad_negativa<-round(diag(p1)[1]/rowSums(p1)[1],4)
asertividad_negativa 
```


## Segundo modelo (priori plana no informativa para los betas y gamma para el error)

```{r}
prior2 <- list(R = list(V = 1, nu = 0.002))
mod2 <- MCMCglmm(Estado~Producto+MedioPagoPlan+Antiguedad+edad, data = train_datos, prior = prior2, family = "categorical")

mod2$DIC
summary(mod2)
```


### Convergencia

La convergencia es un poco mejor para algunos parámetros pero no todos convergen.

```{r}
plot(mod2$Sol) 

geweke.plot(mod2$Sol) 

autocorr.plot(mod2$Sol) 

```


### Prediccion

```{r}
pred2 <- predict(mod2, newdata = test_datos)

p2<-pred2 %>% 
  as_tibble() %>% 
  mutate(
    pred = as_factor(if_else(V1>.3,1,0)),
    verd = as_factor(test_datos$Estado)
  ) %>% 
  yardstick::conf_mat(verd, pred)

p2<-p2$table
p2

#precisión Global
precision_global<-round(sum(diag(p2))/sum(p2),4)
precision_global

#Precisión Positiva (PP)
precision_positiva <- round(diag(p2)[2]/colSums(p2)[2],4)
precision_positiva

#Precisión Negativa (PN)
precision_negativa <- round(diag(p2)[1]/colSums(p2)[1],4)
precision_negativa

#Asertividad Positiva (AP)
asertividad_positiva<-round(diag(p2)[2]/rowSums(p2)[2],4)
asertividad_positiva

#Asertividad Negativa (NP)
asertividad_negativa<-round(diag(p2)[1]/rowSums(p2)[1],4)
asertividad_negativa 

```


## Tercer modelo (priori plana informativa para betas)

```{r}
prior3 = list(B = list(mu = rep(0, 11), V = diag(11) * (1 + pi^2/3)), R = list(V = 1, nu = 0.002))

mod3 <- MCMCglmm(Estado~Producto+MedioPagoPlan+Antiguedad+edad, data = train_datos, prior = prior3, family = "categorical")

mod3$DIC
 
summary(mod3)

```


### Convergencia

La convergencia luce mejor pero algunas variables siguen presentando problemas: antiguedad.


```{r}
plot(mod3$Sol) 

geweke.plot(mod3$Sol) 

autocorr.plot(mod3$Sol) 

```


### Prediccion

```{r}
pred3 <- predict(mod3, newdata = test_datos)

p3<-pred3 %>% 
  as_tibble() %>% 
  mutate(
    pred = as_factor(if_else(V1>.3,1,0)),
    verd = as_factor(test_datos$Estado)
  ) %>% 
  yardstick::conf_mat(verd, pred)

p3<-p3$table
p3

#precisión Global
precision_global<-round(sum(diag(p3))/sum(p3),4)
precision_global

#Precisión Positiva (PP)
precision_positiva <- round(diag(p3)[2]/colSums(p3)[2],4)
precision_positiva

#Precisión Negativa (PN)
precision_negativa <- round(diag(p3)[1]/colSums(p3)[1],4)
precision_negativa

#Asertividad Positiva (AP)
asertividad_positiva<-round(diag(p3)[2]/rowSums(p3)[2],4)
asertividad_positiva

#Asertividad Negativa (NP)
asertividad_negativa<-round(diag(p3)[1]/rowSums(p3)[1],4)
asertividad_negativa 

```

## Cuarto modelo (priori de Gelman para betas)

```{r}
prior4 = list(B = list(
  mu = rep(0, 11),
  V = gelman.prior(
    ~ Producto + MedioPagoPlan + Antiguedad + edad,
    data = train_datos,
    scale = sqrt(pi ^ 2 / 3 + 1),
    intercept = T
  )
),
R = list(V = 1, nu = 0.002))

mod4 <- MCMCglmm(Estado~Producto+MedioPagoPlan+Antiguedad+edad, data = train_datos, prior = prior4, family = "categorical")

mod4$DIC
summary(mod4)

```


### Convergencia

Convergencia peor

```{r}
plot(mod4$Sol) 

geweke.plot(mod4$Sol) 

autocorr.plot(mod4$Sol) 

```

### Prediccion

```{r}
pred4 <- predict(mod4, newdata = test_datos)

p4<-pred4 %>% 
  as_tibble() %>% 
  mutate(
    pred = as_factor(if_else(V1>.3,1,0)),
    verd = as_factor(test_datos$Estado)
  ) %>% 
  yardstick::conf_mat(verd, pred)

p4<-p4$table
p4

#precisión Global
precision_global<-round(sum(diag(p4))/sum(p4),4)
precision_global

#Precisión Positiva (PP)
precision_positiva <- round(diag(p4)[2]/colSums(p4)[2],4)
precision_positiva

#Precisión Negativa (PN)
precision_negativa <- round(diag(p4)[1]/colSums(p4)[1],4)
precision_negativa

#Asertividad Positiva (AP)
asertividad_positiva<-round(diag(p4)[2]/rowSums(p4)[2],4)
asertividad_positiva

#Asertividad Negativa (NP)
asertividad_negativa<-round(diag(p4)[1]/rowSums(p4)[1],4)
asertividad_negativa 

```

## quinto modelo (priori plana informativa para betas y errores fijados en 1)

```{r}
prior5 = list(R = list(V = 1, fix = 1),B = list(mu = rep(0, 11), V = diag(11) * (1 + pi^2/3)))

mod5 <- MCMCglmm(Estado~Producto+MedioPagoPlan+Antiguedad+edad, data = train_datos, prior = prior5, family = "categorical")

mod5$DIC
summary(mod5)

```

### Convergencia

```{r}
plot(mod5$Sol) 

geweke.plot(mod5$Sol) 

autocorr.plot(mod5$Sol) 

```

### Prediccion
```{r}

pred5 <- predict(mod5, newdata = test_datos)

p5<-pred5 %>% 
  as_tibble() %>% 
  mutate(
    pred = as_factor(if_else(V1>.3,1,0)),
    verd = as_factor(test_datos$Estado)
  ) %>% 
  yardstick::conf_mat(verd, pred)

p5<-p5$table
p5

#precisión Global
precision_global<-round(sum(diag(p5))/sum(p5),4)
precision_global

#Precisión Positiva (PP)
precision_positiva <- round(diag(p5)[2]/colSums(p5)[2],4)
precision_positiva

#Precisión Negativa (PN)
precision_negativa <- round(diag(p5)[1]/colSums(p5)[1],4)
precision_negativa

#Asertividad Positiva (AP)
asertividad_positiva<-round(diag(p5)[2]/rowSums(p5)[2],4)
asertividad_positiva

#Asertividad Negativa (NP)
asertividad_negativa<-round(diag(p5)[1]/rowSums(p5)[1],4)
asertividad_negativa 

```

## sexto modelo (priori plana informativa para betas y errores fijados en 1) mas iteraciones y thin = 20

```{r}
mod6 <- MCMCglmm(Estado~Producto+MedioPagoPlan+Antiguedad+edad, data = train_datos, prior = prior5, family = "categorical", nitt = 30000, thin = 20,burnin =3000)

mod6$DIC
summary(mod6)

```

### Convergencia

```{r}
plot(mod6$Sol) 

geweke.plot(mod6$Sol) 

autocorr.plot(mod6$Sol) 

coda::heidel.diag(mod6$Sol)

```


### Prediccion

```{r}
pred6 <- predict(mod6, newdata = test_datos)

p6<-pred6 %>% 
  as_tibble() %>% 
  mutate(
    pred = as_factor(if_else(V1>.3,1,0)),
    verd = as_factor(test_datos$Estado)
  ) %>% 
  yardstick::conf_mat(verd, pred)

p6<-p6$table
p6

#precisión Global
precision_global<-round(sum(diag(p6))/sum(p6),4)
precision_global

#Precisión Positiva (PP)
precision_positiva <- round(diag(p6)[2]/colSums(p6)[2],4)
precision_positiva

#Precisión Negativa (PN)
precision_negativa <- round(diag(p6)[1]/colSums(p6)[1],4)
precision_negativa

#Asertividad Positiva (AP)
asertividad_positiva<-round(diag(p6)[2]/rowSums(p6)[2],4)
asertividad_positiva

#Asertividad Negativa (NP)
asertividad_negativa<-round(diag(p6)[1]/rowSums(p6)[1],4)
asertividad_negativa 

```


